臺北高等行政法院簡易判決　　　　　　　　　　　　八十九年度簡字第六七二九號
　　原　　　告　潔境環境工程顧問有限公司
　　代　表　人　甲○○
　　被　　　告　桃園縣環境保護局
　　代　表　人　朱九龍（局長）
　　訴訟代理人　丙○○
　　　　　　　　乙○○
右當事人間因違反廢棄物清理法事件，原告不服桃園縣政府中華民國八十九年十二月
十四日八九府法訴字第二五三二一○號訴願決定，提起行政訴訟。本院判決如左：
　　主  文
原告之訴駁回。
訴訟費用由原告負擔。
　　事  實
緣原告係桃園縣政府核准有案之第一類甲級廢棄物清除機構，於民國（以下同）八十
八年十一月一日檢具「第一類廢棄物清除機構許可變更申請表」，申請將原許可之「
中間處理或最終處置地點」國軍退除役官兵輔導委員會榮民工程事業管理處桃園地區
醫療廢棄物處理廠，變更為有限責任豐原醫療廢棄物處理設備利用合作社（以下稱豐
原處理合作社）。經桃園縣政府審查結果許可所請，以八十八年十二月三十一日府環
四字第三五七一七九號函，發給八八桃廢清字第零零伍壹之壹號「桃園縣政府廢棄物
清除許可證」，原告應以該許可證記載之豐原處理合作社為「中間處理或最終處置地
點」，跨區營運時應依規定將契約書、營運情形函報當地主管機關，並依申請文件內
容及核備事項確實辦理。詎原告自八十九年一月一日起其代清除之感染性醫療廢棄物
在尚未報准核備前，即委託萬力油壓工業股份有限公司（以下稱萬力公司）代為中間
處理，經台中縣環境保護局查獲，以八十九年八月十六日八九府環四字第○一四七一
三號函被告略以：原告未經核准且在訂定契約書尚未報准同意前即自八十九年一月一
日起委託萬力公司代為處理其醫療廢棄物，已違反九十年十月二十四日修正前廢棄物
清理法（以下稱行為時廢棄物清理法）第二十一條暨行政院環境保護署八十七年八月
五日環署廢字第○○五○五二二號令修正發布之「公民營廢棄物清除處理機構管理
輔導辦法」第二十二條、第二十三條規定。被告以原告清除廢棄物逾越許可範圍，依
行為時廢棄物清理法第二十八條規定，以八十九年九月六日八九桃環四字第八九○○
○四七○二三號處分書裁處原告罰鍰（銀圓）二千元，折合新台幣六千元，並限期於
八十九年十月四日以前完成改善。原告不服，主張萬力公司與豐原處理合作社於八十
八年五月二十日即簽有感染性廢棄物支援應變處理合約，且豐原處理合作社於八十八
年六月間向台中縣環境保護局申請准予備查，其將所清除之廢棄物轉交萬力公司處理
並無不合為由，向桃園縣政府提起訴願，該府以八十九年十二月十四日八九府法訴字
第二五三二一○號決定駁回，遂提起本件行政訴訟。茲摘敘兩造訴辯意旨如次：
一原告起訴意旨略以：
  (一)萬力公司與豐原處理合作社，均係合法處理醫療廢棄物之機構，並非製造廢棄物
    之廠商，因雙方業務相同，考量發生緊急事故任何一方無法處理廢棄物時，將影
    響環境衛生甚鉅，因此於八十八年五月二十日簽訂「感染性醫療事業廢棄物支援
    應變合約書」，約定任何一方發生緊急狀況時，他方應代為處理醫療廢棄物，並
    將該支援應變合約書申報台中縣環保局報備。
  (二)原告係於豐原處理合作社緊急狀況發生時，交由支援同為醫療廢棄物清理機構之
    萬力公司處理醫療廢棄物，且原告送交之廢棄物係豐原處理合作社集集大地震之
    緊急事故，而依前開兩造簽立之支援應變處理合約書，交由萬力公司代為處理廢
    棄物，詎被告以豐原處理合作社與萬力公司應變合約未申報台中縣環保局備查為
    由，處原告罰鍰，顯係忽略並誤認前揭豐原處理合作社均無申報備查之事實。
  (三)查台中縣環保局以萬力公司與豐原處理合作社未獲同意備查之情形下，代原告處
    理醫療廢棄物，而要求烏日鄉公所罰鍰，但經萬力公司向台中高等行政法院起訴
    ，經判決原處分及訴願決定均撤銷在案，足證該項緊急支援應變合約確已備查在
    案。原告根據豐原處理合作社與萬力公司之緊急支援合約轉交由萬力公司做醫療
    廢棄物之焚化處理於法自無不合，請判決撤銷原處分及訴願決定等語。
  (四)證據：提出豐原處理合作社進廠同意書、感染性醫療事業廢棄物支援應變合約書
    、台中高等行政法院八十九年度簡字第一六號判決、豐原處理合作社八十八年一
    月二十一日函等影本各一件。
二被告答辯意旨略以：
  (一)按「公、民營廢棄物清除、處理機構管理輔導辦法及專業技術人員之資格，由中
    央主管定之。」為行為時廢棄物清理法第二十一條所明定；又「清除、處理機構
    經營廢棄物清除、處理業務，除依本法及其相關規定外，並應依審查通過之申請
    文件內容辦理，不得為未經許可或核備之事項，且應自行清除、處理。」「清除
    、處理機構經營廢棄物清除、處理業務，應與委託人訂定契約書，並於訂定契約
    書之次日起十五日內，檢具該契約書，送直轄市或縣（市）主管機關備查。」分
    別為公民營廢棄物清除處理機構管理輔導辦法第二十二條、第二十三條所規定。
  (二)經查，原告之廢棄物清除許可證前經被告核准許可內容緊急應變最終處置地點為
    豐原處理合作社。原告函請台中縣環境保護局查核結果，萬力公司與豐原處理合
    作社簽訂感染性醫療事業廢棄物支援應變處理合約書並未經該局同意備查，且原
    告將醫療廢棄物清除至萬力公司處理，亦明顯與被告核定之「中間處理或最終處
    置地點」不符。原告八十九年一月份之申報月報表，其中間處理或最終地點或名
    稱欄，即與核准地點明顯不符（廢棄物清除許可證號碼：八八桃廢清字第○○五
    一─一號）即已違反「公民營廢棄物清除處理機構管理輔導辦法」第二十二條規
    定。原告係屬公民營廢棄物清除處理機構，應依審通過之申請文件內容辦理，不
    得為未經許可或核備之項目營運。原告違反行為時廢棄物清理法第二十一條規定
    ，被告依同法第二十八條規定據以處罰，並無不合，請駁回原告之訴。
　　理  由
一程序部分：
  本件被告之代表人王允宸於九十年十二月二十一日變更為朱九龍，有桃園縣政府九
  十年十二月二十一日九十府人一字第二五九七八○號令影本附卷可按，並於九十一
  年三月二十九日具狀向本院承受訴訟，經核並無不合，應予准許。
二實體部分：
  (一)按「公、民營廢棄物清除、處理機構經營廢棄物之貯存、清除或處理業務，應列
    明專業技術人員與貯存清除、處理之工具、方法、設備及場所，向地方主管機關
    申請核發許可證。但從事有害事業廢棄物之貯存、清除或處理者，地方主管機關
    應先報請中央主管機關核准，始得發給許可證。」「前條公、民營廢棄物清除、
    處理機構管理輔導辦法及專業技術人員之資格，由中央主管機關定之。」「公、
    民營廢棄物清除、處理機構，違反第八條或中央主管機關依第二十一條所定管理
    輔導辦法規定者，處二千元以上五千元以下罰鍰；並限期令其改善，逾期不改善
    者，得按日連續處罰。」行為時廢棄物清理法第二十條、第二十一條及第二十八
    條分別定有明文。又公民營廢棄物清除處理機構管理輔導辦法第二十二條規定：
    「清除、處理機構經營廢棄物清除、處理業務，除依本法及其相關規定外，並應
    依審查通過之申請文件內容辦理，不得為未經許可或核備之事項，且應自行清除
    、處理。」
  (二)本件原告係桃園縣政府核准有案之第一類甲級廢棄物清除機構，於八十八年十一
    月一日檢具「第一類廢棄物清除機構許可變更申請表」，申請將原許可之「中間
    處理或最終處置地點」國軍退除役官兵輔導委員會榮民工程事業管理處桃園地區
    醫療廢棄物處理廠，變更為豐原處理合作社，經桃園縣政府審查結果許可所請，
    以八十八年十二月三十一日府環四字第三五七一七九號函，發給八八桃廢清字第
    零零伍壹之壹號「桃園縣政府廢棄物清除許可證」，有上開申請表、函、清除許
    可證等影本附原處分卷可稽。原告即應以該許可證記載之豐原處理合作社為「中
    間處理或最終處置地點」，於跨區營運時依規定將契約書、營運情形函報當地主
    管機關，並依申請文件內容及核備事項確實辦理。經查，原告自八十九年一月一
    日起其代清除之感染性醫療廢棄物在尚未報准核備前，即委託萬力公司代為中間
    處理，經台中縣環境保護局查獲之事實，為原告所不爭執，並有台中縣環保局八
    十九年八月十六日八九府環四字第○一四七一三號函影本附卷可按。原告清除廢
    棄物逾越許可範圍，違反行為時廢棄物清理法第二十一條暨公民營廢棄物清除處
    理機構管理輔導辦法第二十二條規定，自應依行為時廢棄物清理法第二十八條規
    定處罰。
  (三)原告雖主張萬力公司與豐原處理合作社於八十八年五月二十日簽訂「感染性醫療
    事業廢棄物支援應變合約書」，其係於豐原處理合作社緊急狀況發生時，交由支
    援同為醫療廢棄物清理機構之萬力公司處理醫療廢棄物，應無不合乙節，查原告
    既為桃園縣政府核准有案之第一類甲級廢棄物清除機構，即應依八十八年十二月
    三十一日府環四字第三五七一七九號函發給之八八桃廢清字第零零伍壹之壹號「
    桃園縣政府廢棄物清除許可證」記載之豐原處理合作社為「中間處理或最終處置
    地點」，於跨區營運時應依規定將契約書、營運情形函報當地主管機關，並依申
    請文件內容及核備事項確實辦理；然其於尚未報准核備前，清除廢棄物逾越許可
    範圍，於法有違，即應受罰，與萬力公司與豐原處理合作社間是否簽訂「感染性
    醫療事業廢棄物支援應變合約書」，事屬二事。至於台中高等行政法院八十九年
    度簡字第一六號判決，乃係就萬力公司與豐原處理合作社間簽訂之「感染性醫療
    事業廢棄物支援應變合約書」，是否應依公民營廢棄物清除處理機構管理輔導辦
    法第二十三條規定申報備查乙事件所為之個案認定，原告尚難執為免責之依據。
  (四)從而，被告依首揭法條規定處原告罰鍰二千元，折合新台幣六千元，於法並無違
    誤，訴願決定予以駁回，亦無不當。末按原處分及訴願決定雖贅引公民營廢棄物
    清除處理機構管理輔導辦法第二十三條及原處分載違規時間為「八十九年九月四
    日上午九時十分」、違反地點為「桃園縣中壢市○○○街一一五號七樓」。然查
    ，原告之違規事實，業據訴願決定於事實欄敘明：「緣訴願人係經政府核准有案
    之第一類甲級清除處理業者，自八十九年一月一日起其代清除之感染性醫療廢棄
    物在尚未報准核備前，即委託萬力油壓工業股份有限公司代為中間處理，為台中
    縣環境保護局查獲。」等語，且結果與本院所認並無不同，均應予維持。原告徒
    執前詞，聲請撤銷原處分及訴願決定，為無理由，依行政訴訟法第二百三十三條
    第一項規定，不經言詞辯論駁回之。
據上論結，本件原告之訴為無理由，依行政訴訟法第二百三十六條、第一百九十五條
第一項後段、第九十八條第三項前段，判決如主文。
中　　華　　民　　國　　　九十一　　年　　　四　　　　月　　　十五　　　日
                 臺 北 高 等 行 政 法 院   第 二 庭
                                         法  官　陳雅香
如不服本判決，應於判決送達後二十日內，以本訴訟事件所涉及之法律見解具有原則
性者，始得向本院提出上訴狀並表明上訴理由，經最高行政法院許可，得依行政訴訟
法第二百三十五條規定提起上訴。
中　　華　　民　　國　　　九十一　　年　　　四　　　　月　　　十七　　　日
                                      法院書記官 鄭聚恩
